臺灣高等法院刑事判決　　　　　　　　96年度上訴字第1376號
　　上　訴　人
　　即　被　告　乙○○
　　　　　　　　　　　　（另案於臺灣臺北監獄執行）
　　選任辯護人　李詩皓　律師
　　　　　　　　林上鈞　律師
　　　　　　　　黃重鋼　律師
　　上　訴　人
　　即　被　告　甲○○
　　指定辯護人　本院公設辯護人周君穎
上列上訴人因違反毒品危害防制條例等案件，不服臺灣士林地方
法院95年度訴字第134號，中華民國96年1月19日第一審判決（起
訴案號：臺灣士林地方法院檢察署94年度偵字第3412號）提起上
訴，判決如下：
    主 　　 文
上訴駁回。
    事實及理由
壹、被告乙○○觸犯持有第一級毒品犯行，經原審判處有期徒刑
    4月的部分，已經被告乙○○撤回上訴。
    就被告乙○○部分，本院審理範圍，僅止於觸犯販賣第二級
    毒品罪，及未經許可持有可發射子彈具有殺傷力之改造手槍
    罪。
貳、經審理，認第一審以上訴人即被告乙○○觸犯販賣第二級毒
    品罪、共同未經許可持有可發射子彈具有殺傷力的改造手槍
    罪，分別判處有期徒刑8年及3年6月，併科罰金新台幣3萬元
    ，罰金如易服勞役以新台幣2000元折算1日；被告甲○○觸
    犯共同未經許可持有可發射子彈具有殺傷力的改造手槍罪，
    處有期徒刑3年2月，併科罰金新台幣3萬元，罰金如易服勞
    役以新台幣2000元折算1日，認事用法及量刑均無不當，應
    予維持。
    除更正原判決第8頁倒數第11行「被告乙○○於警詢…。」
    為「被告甲○○於警詢…。」之外，引用附件第一審判決書
    記載的事實、證據及理由。
參、被告乙○○仍以在原審的辯詞提起上訴：購入的毒品是供自
    己施用，並未販賣；不知被告甲○○攜帶槍枝、甲○○的槍
    彈來自於已死亡的「小西瓜」陳建儒；未限制被害人陳鎰銓
    的行動自由等語。
    以上的辯解，均經原判決詳細論駁。於本院審理並無更積極
    有利於被告的證據可供調查、審理，被告乙○○空口否認犯
    行，無理由，應予駁回。
肆、被告甲○○就所犯有期徒刑3年以上10年以下有期徒刑的罪
    名，既坦白承認，經原審從最低刑度量處有期徒刑3年2月，
    而竟指稱原審量刑過重，也無理由，應駁回上訴。
伍、被告甲○○的辯護人以被告甲○○獲案時，經警盤問身上所
    帶包包內有何物，即主動將改造手槍交給警方，應合於自首
    減輕刑罰要件，為被告甲○○辯護。
    經查，被害人陳鎰銓於原審供述，曾經向到場員警表示被告
    甲○○有槍（原審卷二129頁倒數第2行），與被告乙○○偵
    查中的供述相符：「警察怎麼知道甲○○有帶槍？…陳鎰銓
    就跟警察說甲○○有槍，警察看到我們跑就追。」（原審卷
    二91頁第5答）。員警因而於追捕到被告甲○○之後，即詢
    問被告甲○○身上的包包內有何物；在當時的情況下，被告
    甲○○若不據實供述，也將面臨刑事訴訟法第130條對被告
    甲○○隨身攜帶物件的附帶搜索，被告甲○○的犯行也即將
    被查獲。被告甲○○在員警已獲有追捕的對象可能攜有槍械
    的訊息下，供述隨身所帶包包內置有槍枝，應認是迫於情勢
    的自白犯行。辯護意旨所稱，被告甲○○合於自首要件，應
    有誤會。
    至於原審於被告甲○○被查獲近2年之後，傳證每年處理無
    數刑案的本案員警林俊男；證人林俊男所為記憶已不清楚的
    證述，合於常理，不足為被告甲○○有關自首與否的有利認
    定。
陸、臺灣臺北地方法院檢察署96年度偵字第5823號，移送併案審
    理被告乙○○涉嫌於94年11月11日起至95年7月13日，販賣
    第二級毒品給綽號「阿國」男子的犯行，即原判決第14 頁
    「參、併案部分一、第3-9行」的犯罪事實。已經原判決論
    述不具有裁判上一罪關係。無從併辦，應退由檢察官另行依
    法處理。
柒、適用法律
　　刑事訴訟法第373條、第368條、第364條。
中　　華　　民　　國　　96　　年　　9 　　月　　19　　日
    　　　　　　　刑事第六庭  審判長法　官  林堭儀
　　　　　　　　　　　　　　　　　  法　官  陳玉雲
　　　　　　　　　　　　　　　　　  法　官  郭豫珍
以上正本證明與原本無異。
如不服本判決，應於收受送達後十日內向本院提出上訴書狀，其
未敘述上訴之理由者並得於提起上訴後十日內向本院補提理由書
（均須按他造當事人之人數附繕本）。
                                    書記官  胡勤義
中　　華　　民　　國　　96　　年　　9 　　月　　20　　日
附錄：本案論罪科刑法條全文
毒品危害防制條例第4條
製造、運輸、販賣第一級毒品者，處死刑或無期徒刑；處無期徒
刑者，得併科新臺幣 1 千萬元以下罰金。
製造、運輸、販賣第二級毒品者，處無期徒刑或 7 年以上有期徒
刑，得併科新臺幣 7 百萬元以下罰金。
製造、運輸、販賣第三級毒品者，處 5 年以上有期徒刑，得併科
新臺幣 5 百萬元以下罰金。
製造、運輸、販賣第四級毒品者，處 3 年以上 10 年以下有期徒
刑，得併科新臺幣 3 百萬元以下罰金。
製造、運輸、販賣專供製造或施用毒品之器具者，處 1 年以上 7
年以下有期徒刑，得併科新臺幣 1 百萬元以下罰金。
前五項之未遂犯罰之。
槍砲彈藥刀械管制條例第8條
未經許可，製造、販賣或運輸鋼筆槍、瓦斯槍、麻醉槍、獵槍、
空氣槍或第4條第1項第1款所定其他可發射金屬或子彈具有殺傷
力之各式槍砲者，處無期徒刑或5年以上有期徒刑，併科新臺幣1
千萬元以下罰金。
未經許可，轉讓、出租或出借前項所列槍枝者，處 5 年以上有期
徒刑，併科新臺幣 1 千萬元以下罰金。
意圖供自己或他人犯罪之用，而犯前二項之罪者，處無期徒刑或
 7 年以上有期徒刑，併科新臺幣 1 千萬元以下罰金。
未經許可，持有、寄藏或意圖販賣而陳列第 1 項所列槍枝者，處
 3年以上10年以下有期徒刑，併科新臺幣700萬元以下罰金。
第 1 項至第 3 項之未遂犯罰之。
